臺灣高等法院刑事判決
111年度上易字第612號
上  訴  人  
即  被  告  謝若文

上列上訴人因竊盜案件，不服臺灣基隆地方法院110年度易字第4
84號，中華民國111年2月25日第一審判決（起訴案號：臺灣基隆
地方檢察署110年度偵字第5435號），提起上訴，本院判決如下
：
    主  文
上訴駁回。
    事  實
一、謝若文意圖為自己不法之所有，於民國110年8月10日上午8
    時41分許，在基隆市○○區○○路000巷00號幸福10號餐廳前，
    趁無人看管之際，徒手竊取郭惠萍所有置於該店門口之蔬菜
    箱1只〈內有紅蘿蔔價值新臺幣（下同）22元、杏鮑菇120元
    、生菜57元、紫色高麗菜28元、玉米筍108元、青花菜135元
    ，共計470元〉，得手後離去。嗣經郭惠萍察覺報警處理，始
    循線查悉上情。
二、案經郭惠萍訴由基隆市警察局第二分局報請臺灣基隆地方檢
    察署檢察官偵查起訴。
    理  由
一、被告經合法傳喚，無正當理由未到庭，爰依刑事訴訟法第37
    1條之規定，不待其到庭陳述，逕行判決。
二、被告雖未到庭，然被告於原審（原審卷第147頁）及檢察官
    於本院審理中，對於本判決下列所引用之供述證據之證據能
    力於本院審理程序時均表示無意見，迄至言詞辯論終結前亦
    未再聲明異議，本院審酌上開證據資料製作時之情況，尚無
    違法不當及證明力明顯過低之瑕疵之情形，依刑事訴訟法第
    159條之5第2項規定，認均具有證據能力。其餘所引用之非
    供述證據之證據能力部分，並無證據證明係公務員違背法定
    程序所取得，本院審酌前揭非供述證據並無顯不可信之情況
    與不得作為證據之情形，依刑事訴訟法第158條之4反面解釋
    及第159條之4之規定，認均有證據能力。 
三、被告於原審審理中，對於前開時、地確有拿取蔬菜箱1只之
    事實坦承不諱，惟辯稱：我有白內障，打開箱子看不清楚，
    故沒有看到紅色的東西等語。然查：上開事實，業經告訴人
    郭惠萍於警詢中指述綦詳，並有現場監視器翻拍照片5張、
    遭竊物品現場位置照片1張及路口監視器畫面照片8張在卷為
    憑，並經原審當庭勘驗現場監視器錄影光碟顯示：被告以右
    手稍微掀開蔬菜箱（箱子內呈現有紅色物品），探頭查看內
    容物，復將右手伸進蔬菜箱後，再作勢離去，並徘徊於附近
    ，再折返將原持有摺疊好的紙箱覆蓋在蔬菜箱上，雙手抱起
    蔬菜箱後離去等情，有原審審判筆錄存卷可參。復參酌勘驗
    現場監視器錄影光碟之附圖，三蔬菜箱內猶能呈現紅色物品
    ，則被告近距離右手掀開蔬菜箱探頭查看，焉會未能發覺蔬
    菜箱內有失竊物品之可能。況且，果如被告於警詢所述，僅
    拾得蔬菜箱，欲拿去資源回收，則其大可將空無一物之蔬菜
    箱摺疊成較易拿取之狀態與原持有摺疊好之紙箱一起送去資
    源回收。但被告卻捨此不為，反將原持有摺疊好之紙箱覆蓋
    於蔬菜箱上，並雙手抱起蔬菜箱離去，顯然蔬菜箱內有失竊
    之物品，其欲遮掩行竊犯行無誤。被告上訴意旨辯稱，因為
    不是故意行為云云，顯與客觀事證不符，並無理由。本件事
    證明確，被告犯行堪予認定，應依法論科。
四、核被告所為，係犯刑法第320條第1項之竊盜罪。被告前曾因
    竊盜案件，經臺灣基隆地方法院以108年度易字第358號判決
    處有期徒刑6月確定，於109年10月8日執行完畢，有本院被
    告前案紀錄表在卷可證。本件係於受上開徒刑之執行完畢後
    ，5年以內故意再犯有期徒刑以上之罪，為累犯，復依被告
    之犯罪情節，並無應量處最低法定刑，卻無法適用刑法第59
    條減輕規定，致其所受刑罰超過其所應負擔罪責之情形，參
    諸司法院釋字第775號解釋之意旨，自仍應依刑法第47條第1
    項之規定，加重其刑。
五、駁回上訴之理由：
　㈠原審判決同此認定，以被告所犯事證明確，依法論罪科刑，
    均無違誤。再以被告之刑惟仁則認為基礎，審酌被告前已有
    多次竊盜前科，素行非佳，有本院被告前案紀錄表在卷可參
    （構成累犯部分不再重複評價），竟不思循正當途徑獲取生
    活所需，恣意以竊盜手段不勞而獲之犯罪動機、目的及手段
    ，法紀觀念薄弱，所為顯非可取；兼衡被告否認犯罪但於原
    審表示願意與告訴人洽談和解之犯後態度，暨自述國中畢業
    之智識程度、無業、居無定所之生活狀況等一切情狀，而量
    處如原審判決主文所示之刑，並諭知易科罰金之折算標準，
    亦屬適當。
  ㈡復就未扣案之蔬菜箱1只（內有紅蘿蔔價值22元、杏鮑菇120
    元、生菜57元、紫色高麗菜28元、玉米筍108元、青花菜135
    元，共計470元），認為屬於被告犯罪所得，既未實際合法
    發還被害人，亦無刑法第38條之2第2項所列情形，依刑法第
    38條之1第1項前段及第3項規定宣告沒收，於全部或一部不
    能沒收或不宜執行沒收時，追徵其價額，亦無違誤。
　㈢被告上訴意旨所辯不可採之理由，業據指駁如上，自應予以
    駁回。　
據上論斷，應依刑事訴訟法第368條、第371條，判決如主文。
本案經檢察官江柏青提起公訴，檢察官曾俊哲到庭執行職務。
中　　華　　民　　國　　111 　年　　7 　　月　　6 　　日
                  刑事第十九庭  審判長法　官  曾淑華
                                      法　官  李殷君
                                      法　官  陳文貴
以上正本證明與原本無異。
不得上訴。
                                      書記官  俞妙樺
中　　華　　民　　國　　111 　年　　7 　　月　　6 　　日
附錄：本案論罪科刑法條全文
中華民國刑法第320條
意圖為自己或第三人不法之所有，而竊取他人之動產者，為竊盜
罪，處5年以下有期徒刑、拘役或50萬元以下罰金。
意圖為自己或第三人不法之利益，而竊佔他人之不動產者，依前
項之規定處斷。
前二項之未遂犯罰之。